【裁判字號】    94,訴,4357
【裁判日期】    950301
【裁判案由】    毒品危害防制條例
【裁判全文】
臺灣高雄地方法院刑事判決              94年度訴字第4357號
公  訴  人  臺灣高雄地方法院檢察署檢察官
被      告  甲○○
上列被告因違反毒品危害防制條例案件，經檢察官提起公訴（94
年度毒偵字第9720號），被告於本院準備程序中就被訴事實為有
罪之陳述，受命法官於聽取當事人之意見後，本院合議庭裁定改
由受命法官獨任以簡式審判程序審理，判決如下：
    主  文
甲○○連續施用第一級毒品，累犯，處有期徒刑玖月，扣案之第
一級毒品海洛因包（含袋重合計零點捌伍公克）、殘留海洛因
之針筒壹支、吸管壹支，沒收銷燬之。
    犯罪事實及理由
一、犯罪事實：
    甲○○前因施用第一、二級毒品案件，經本院於民國92年10
    月31日，以92年度訴字第2307號分別判處有期徒刑10月、5
    月，定應執行刑1 年2 月確定，並於94年4 月30日縮刑期滿
    執行完畢。又甲○○因施用第二級毒品案件，經本院於89年
    4 月28日，以89年度毒聲字第3377號裁定令入戒治處所施以
    強制戒治1 年，先於89年10月7 日因停止戒治出監，嗣於90
    年4 月27日強制戒治交付保護管束期滿。詎其仍不知悔改、
    戒除毒癮，於強制戒治執行完畢釋放後5 年內，復基於施用
    第一級毒品海洛因之概括犯意，自94年9 月18日（中秋節）
    後某日起，至95年2 月11日晚上某時許止，在其位於高雄縣
    梓官鄉○○村○○街31號之住處，以海洛因摻水用針筒注射
    體內之方式，連續施用第1 級毒品海洛因，平均每3 、4 日
    施用1 次。嗣為警於94年11月10日11時10分許，在上開住處
    後方查獲，並當場扣得第1 級毒品海洛因3 小包、注射針筒
    1 支、吸管1 支，始知上情。
二、證據名稱：
  (一)被告甲○○於警詢、檢察官偵查中及本院審理中之自白。
  (二)扣案物品、高雄縣政府警察局岡山分局搜索、扣押筆錄、扣
    押物品目錄表。
  (三)台灣檢驗科技股份有限公司濫用藥物尿液檢驗報告（報告編
    號KH2005B0000000）。
  (四)法務部調查局鑑定通知書（調科壹字第220022113號）。
  (五)高雄醫學大學附設中和紀念醫院檢驗報告（報告日期：95年
    1 月10日，報告編號第9501─88～89號）
  (六)臺灣高等法院被告前案紀錄表、臺灣高雄地方法院院內索引
    卡紀錄表報表、臺灣高雄地方法院檢察署刑案資料查註紀錄
    表。
三、核被告甲○○所為，係犯毒品危害防制條例第10條第1 項之
    施用第1 級毒品罪。被告施用前後持有第一級毒品海洛因之
    低度行為，應為施用之高度行為所吸收，均不另論罪。其先
    後多次犯行，時間緊接，方法相同，所犯構成要件相同之罪
    名，顯係基於概括犯意反覆為之，為連續犯，應依刑法第56
    條之規定加重其刑。又其餘被告於本院審理中自白施用第一
    級毒品之部分，因與起訴部分具有連續犯之裁判上一罪關係
    ，本院自得加以審究，併予敘明。又被告前因施用毒品案件
    ，經本院以92年度訴字第2307號判處有期徒刑10月、5 月，
    並定其應執行之刑1 年2 月確定，於94年4 月30日縮刑期滿
    執行完畢，有臺灣高等法院被告前案紀錄表、本院院內索引
    卡紀錄表報表、臺灣高雄地方法院檢察署刑案資料查註紀錄
    表附卷可稽，其受有期徒刑之執行完畢，5 年以內再犯本件
    有期徒刑以上之罪，為累犯，依刑法第47條之規定應加重其
    刑，復依刑法第70條之規定，遞加之。爰審酌被告前經觀察
    、勒戒，因有施用傾向而接受強制戒治2 次（第2 次因毒品
    危害防制條例修正施行，於93年1 月9 日釋放，強制戒治並
    未執行完畢），猶未能戒除毒癮，復因施用第一、二級毒品
    之犯行，經判刑確定入獄服刑，已如上述，甫於94年4 月30
    日縮刑期滿執行完畢，竟仍故態復萌，施用第一級毒品海洛
    因不輟，無視於毒品對於自身健康之戕害及國家對於杜絕毒
    品犯罪之禁令，惡性非輕，本諸施用毒品者均有相當程度之
    生理成癮性及心理依賴性，其犯罪心態與一般刑事犯罪之本
    質並不相同，且被告係於前開徒刑執行完畢，5 年內再犯施
    用第一級毒品海洛因犯行，依上開說明，已無需再經觀察、
    勒戒及強制戒治之刑事處遇程序，為兼顧被告斷絕生理成癮
    性及心理依賴性之必要，量刑本不宜過輕，並斟酌被告犯後
    坦承犯行、態度良好，頗具悔意等一切情狀，量處如主文所
    示之刑，以示懲儆。扣案之白色粉末3 包（含袋重合計0.85
    公克），經檢驗為毒品危害防制條例第2 條第2 項第1 款所
    定之第一級毒品海洛因，有前揭法務部調查局鑑定通知書在
    卷可佐，另扣案殘留海洛因之針筒、吸管各1 支，經送驗後
    呈海洛因陽性反應，亦有上開高雄醫學大學附設中和紀念醫
    院檢驗報告附卷為憑，因與該管制毒品海洛因在物理上無法
    析離，爰依毒品危害防制條例第18條第1 項前段之規定，均
    沒收銷燬之。
四、依刑事訴訟法第273 條之1 第1 項、第299 條第1 項前段、
    第310 條之2 、第454 條第1 項，毒品危害防制條例第10條
    第1 項、第18條第1 項前段，刑法第11條、第56條、第47條
    、第70條，判決如主文。
中    華    民    國    95    年    3     月     1    日
                  刑事第十一庭  法  官  戰諭威
以上正本證明與原本無異。
如不服本判決，應於判決送達後10日內，向本院提出上訴狀。
中    華    民    國    95    年    3     月     1    日
                                書記官  林佳蓉
附錄本判決論罪之法條：
毒品危害防制條例第10條：
施用第一級毒品者，處6 月以上 5 年以下有期徒刑。
施用第二級毒品者，處3 年以下有期徒刑。


司法院資訊處製作；財團法人民間司法改革基金會備份。
